【裁判字號】    98,審消債清,132
【裁判日期】    981103
【裁判案由】    聲請清算程序
【裁判全文】
臺灣高雄地方法院民事裁定         98年度審消債清字第132號
聲  請  人  甲○○
上列當事人聲請消費者債務清理事件，本院裁定如下：
    主  文
聲請人應於本裁定送達後十四日內，補提如附表所示之證明文件
到院。
    理  由
一、按債務人對於金融機構因消費借貸、自用住宅借款、信用卡
    或現金卡契約而負債務，在聲請更生或清算前，應提出債權
    人清冊，以書面向最大債權金融機構請求協商債務清償方案
    並表明共同協商之意旨；債務人聲請更生時，應提出財產及
    收入狀況說明書及其債權人、債務人清冊，消費者債務清理
    條例（下稱本條例）第151 條第1 項及第43條第1 項分別定
    有明文。又聲請更生或清算不合程式、不備其他要件或拒絕
    提出關係文件者，法院應以裁定駁回之，但其情形可以補正
    者，法院應定期間先命補正，復為本條例第8 條、第46條所
    明定。
二、本件聲請意旨略以：其有不能清償債務情事，前已提出債權
    人清冊，以書面向最大債權金融機構請求共同協商債務清償
    方案，協商成立，惟因不可歸責於聲請人之事由致履行原協
    商內容顯有重大困難，且其無擔保或無優先權之債務總額未
    逾新臺幣1,200 萬元，復未經法院裁定開始清算程序或宣告
    破產，爰聲請清算等語。
三、經查：聲請人雖曾依照中華民國銀行公會會員辦理消費金融
    案件無擔保債務協商機制與金融機構成立協商，然債權人清
    冊所列台北富邦銀行股份有限公司信用貸款、渣打國際商業
    銀行信用卡等債權未參與該次協商，是本件聲請人聲請清算
    ，顯未遵循本條例第151 條第1 項規定對於金融機構因消費
    借貸、自用住宅借款、信用卡或現金卡契約所負債務與全體
    債權金融機構先行債務協商之機制，爰定期命聲請人於消費
    者債務清理條例施行後，依金融機構債務協商機制規定檢附
    資料向最大債權金融機構申請協商，並補提如附表所示證明
    文件及其他關係文件到院，如逾期未補正，則駁回其清算聲
    請。
附表：
1.請聲請人檢附下列資料後，向最大債權金融機構中國信託商業
  銀行申請前置協商：(1) 前置協商申請書正本(2) 身份證正反
  面影本(3) 前置協商申請人財產及收支狀況說明書正本(4) 債
  權人清冊【檢附向財團法人金融聯合徵信中心申請金融機構債
  權人清冊正本】(5) 近2 年度綜合所得資料清冊及最近1 個月
  核發之財產資料清單(6) 近3 個月薪資證明文件(7) 勞工保險
  被保險人投保資料表及明細正本【如無投保則無須提供】。另
  請提出全部申請資料及最大債權金融機構收受之證明過院參辦
  。
2.請提出上開申請協商成立或不成立之證明文件（例如最大債權
  金融機構於聲請人申請協商後30日不開始協商，或自開始協商
  之翌日起逾90日協商不成立，或拒絕協商而退件，本項證明文
  件如於14日內無法提出請先補正附表其餘證明文件）。
3.請釋明95年前置協商程序之無擔保債務還款計畫書中債權人台
  東區中小企業銀行（現為荷蘭銀行）未列入債權人清冊之理由
  。如上開債權已清償完畢，請提出清償完畢證明文件。如上開
  債權已移轉民間資產公司，請提出債權移轉證明文件，並將上
  開債權列入債權人清冊後，提出「更新後」債權人清冊。
4.請提出債務人聲請清算前2 年每月實際向各債權人清償之貸款
  數額及明細資料影本（含無擔保及有擔保債務清償明細，如存
  摺封面、存摺內頁、匯款或轉帳證明等；如聲請人未保留相關
  證據，請逕向最大債權銀行申請清償明細資料）。
5.聲請人於最近1 個月內財團法人聯合徵信中心之綜合信用報告
  書（請注意：該綜合信用報告書為紅色聯單，且非前置協商專
  用聯徵中心債權人清冊，請勿申請錯誤）。
6.聲請人如有其他財產如人壽保險單、投資型保險單、儲蓄型保
  險單、股票、基金或其他財產及收入，亦應併為陳明其種類之
  現值金額及提出證明文件影本，並提出於各金融機構最近2年
  使用之全部存摺影本（含證券存摺），需附完整清晰內頁並補
  登存摺至本裁定送達日之後。
7.98年1 月迄今薪資證明（請勿以轉帳資料代替，已提出之薪資
  資料無庸再舉證。如無法提出薪資資料，請提出收入切結書）。
8.請提出家族系統表、聲請前2 年內之全民健保之投保資料（包
  括投保單位及投保金額）。
9.請提出受扶養人蔡杬熾98年國稅局財產歸屬資料，96、97年綜
  合所得稅資料。
10.聲請前2 年內每月支出租金、膳食費、教育費、水電費、醫
   療費證明資料影本。
11.請釋明97年至95年台灣三洋電機股份有限公司、天仁茶葉股
   份有限公司「營利」所得，元大京華證券股份有限公司「利
   息」所得原因為何。如上開所得係因持有有價證券，請提出
   聲請人持有之有價證券股數及現值證明文件。如有價證券已
   移轉，亦請提出移轉證明文件。
12.聲請人聲請清算前2 年（即自96年10月27日起至98年10月28
   日止）之財產變動狀況：包含就不動產、動產所為之所有有
   償（買賣、互易、設定抵押權等）、無償（贈與、第三人清
   償等）行為所生之財產變動；倘於該段期間曾經取得或喪失
   不動產所有權，應詳為標明不動產之坐落地號、建號及其取
   得或出售之對價（買賣契約等）相關資料。
13.其餘有不可歸責己之事由致履行顯有重大困難之相關證明文
   件（例如生病、非自願性失業等）。
中    華    民    國    98    年    11    月    3     日
              民事第四庭    法      官  黃宏欽
上為正本係照原本作成
本件不得抗告
中    華    民    國    98    年    11    月    3     日
                            書  記  官  葉姿敏


司法院資訊處製作；財團法人民間司法改革基金會備份。
